臺灣臺南地方法院民事判決
110年度重訴字第192號
原      告    星展(台灣)商業銀行股份有限公司
                      設臺北市○○區○○路00○00號十五、十七樓
法定代理人    伍維洪
訴訟代理人    曾立韡
被      告    博謙生技股份有限公司
                      設臺南市○市區○○路○段00巷0號五                        樓
兼法定代理人  曾偉宏
被      告    吳佩文
共     同
訴訟代理人  李逸文律師
複  代理人  許皓鈞律師
上列當事人間請求清償借款事件，經本院於民國110年9月30日言
詞辯論終結，判決如下：
    主  文
被告應連帶給付原告新臺幣6,108,313元，及自民國110年6月1日
起至清償日止，按年息百分之2.59計算之利息，暨自民國110年7
月2日起至清償日止，逾期在6個月以內者，按上開利率百分之10
，逾期超過6個月者，按上開利率百分之20計算之違約金。
訴訟費用新臺幣61,489元由被告連帶負擔。
   事實及理由
一、原告起訴主張：被告博謙生技股份有限公司於民國109年1月
    16日邀同被告曾偉宏、吳佩文為連帶保證人向原告申請短期
    貸款─循環信用新臺幣（下同）800萬元。被告博謙生技股份
    有限公司於109年12月30日申請動用貸款，約定借款期間自1
    09年12月30日起至110年5月5日止，利息按原告資金成本加
    碼年息0.85％計算(現為年息2.59％)，如未按期繳付本息時，
    即喪失期限利益，視同借款屆期，應一次全部清償，且自債
    務到期日起，至原告實際受償日止，逾期在6個月以內者，
    按上開約定利率10％，逾期超過6個月者，按上開約定利率20
    ％計付違約金。上開借款已於110年5月5日到期，被告博謙生
    技股份有限公司未能依約還款，依授信往來與交易總約定書
    第15頁Ｂ.7(c)(3)及第23頁(a)之約定，被告博謙生技股份有
    限公司已喪失期限利益，其借款視為全部到期，屢經催討，
    迄未清償，經抵銷存款後，尚積欠本金餘額6,108,313元及
    約定利息、違約金未清償。被告曾偉宏、吳佩文為連帶保證
    人，依法應負連帶清償責任。爰依消費借貸及連帶保證之法
    律關係提起本件訴訟等語。並聲明：如主文第1項所示。
二、被告抗辯：對於原告請求之金額無意見等語。並聲明：原告
    之訴駁回。
三、經查，原告主張之事實，業據其提出與所述相符之額度支用
    申請書、銀行授信函、授信往來與交易總約定書及保證書、
    催告函、客戶授受信明細查詢單、往來明細查詢單、利率表
    為證（見司促卷、本院卷第65-76頁），且為被告所不爭執(
    見本院卷第79頁)，本院綜合上開事證，依證據調查之結果
    ，堪信原告主張為真實可信。
四、按稱消費借貸者，謂當事人一方移轉金錢或其他代替物之所
    有權於他方，而約定他方以種類品質、數量相同之物返還之
    契約；借用人應於約定期限內，返還與借用物種類、品質、
    數量相同之物；遲延之債務，以支付金錢為標的者，債權人
    得請求依法定利率計算之遲延利息，但約定利率較高者，仍
    從其約定利率；當事人得約定債務人於債務不履行時，應支
    付違約金，民法第474條第1項、第478條前段、第233條第1
    項、第250條第1項分別定有明文。次按稱保證者，謂當事人
    約定，一方於他方之債務人不履行債務時，由其代負履行責
    任之契約；保證債務，除契約另有訂定外，包含主債務之利
    息、違約金、損害賠償及其他從屬於主債務之負擔，民法第
    739條、第740條亦有明文。又保證債務之所謂連帶，係指保
    證人與主債務人負同一債務，對於債權人各負全部給付之責
    任者而言，此就民法第272條第1項規定連帶債務之文義參照
    觀之甚明（最高法院109年度台上字第1016號判決意旨參照
    ）。從而，原告本於消費借貸及連帶保證之法律關係，請求
    被告連帶給付如主文第1項所示之本金、利息及違約金，為
    有理由，應予准許。
五、末按共同訴訟人因連帶或不可分之債敗訴者，應連帶負擔訴
    訟費用；法院為終局判決時，應依職權為訴訟費用之裁判，
    民事訴訟法第85條第2項、第87條第1項分別定有明文。經核
    本件訴訟費用即第一審裁判費為61,489元，依上開規定，應
    由敗訴之被告連帶負擔，爰判決如主文第2項所示。
六、據上論結，本件原告之訴為有理由，判決如主文。　　
中　　華　　民　　國　　110 　年　　9 　　月　　30　　日
                  民事第一庭    法  官　張桂美
以上正本證明與原本無異。
如不服本判決，應於判決送達後20日內，向本院提出上訴狀並表
明上訴理由，如於本判決宣示後送達前提起上訴者，應於判決送
達後20日內補提上訴理由書（須附繕本）。
如委任律師提起上訴者，應一併繳納上訴審裁判費。
中　　華　　民　　國　　110 　年　　9 　　月　　30　　日
                                書記官  薛雅云